【裁判字號】    92,交訴,90
【裁判日期】    920820
【裁判案由】    過失致死等
【裁判全文】
臺灣彰化地方法院刑事判決                          九十二年度交訴字第九號
    公  訴  人  臺灣彰化地方法院檢察署檢察官
    被      告  甲○○
右列被告因過失致死案件，經檢察官聲請簡易判決處刑 (九十二年度偵字第三一五二
號)，經本院北斗簡易庭認宜適用通常程序，移由本院審理，本院判決如左：
      主  文
甲○○從事業務之人，因業務上之過失致人於死，處有期徒刑柒月，如易科罰金，以
佰元折算壹日，緩刑年。
      事  實
一、甲○○係大貨車之司機，受僱於華達紙器公司，駕駛大貨車負責運送貨物，駕駛
    車輛係其業務，為從事業務之人，其於民國九十一年十月十一日上午八時九分許
    ，駕駛車牌號碼號Ｋ２－１３８號自用大貨車，沿雙向四車道之彰化縣芳苑鄉新
    寶村之台十七線公路由南往北方向行駛，途經彰化縣芳苑鄉新寶村之台十七線公
    路與中正路之交岔路口時，原應注意大型汽車除超越同一車道之前車或準備左轉
    彎外，不得在內側車道行駛及汽車行進中駕駛人應注意車前狀況，隨時採取必要
    安全措施，依當時情形又無不能注意之情事，其竟疏未注意，非但未注意車前即
    前方交岔路口車輛之動態，且猶懵惛行駛於內側車道而前行，適同向黃天保騎車
    牌號碼ＨＡ９─７２６號機車，附載載其妻林年，亦疏未注意轉彎車應讓直行車
    先，即貿然左轉欲中正路，甲○○見狀煞車不及，雙方車輛遂發生碰撞，黃天保
    及林年（林年部分未據合法告訴）因而人車倒地，黃天保受有頭部外傷合併硬腦
    膜下出血及腦腫脹，經送醫急救，延至九十一年十月十五日下午三時四十分許，
    在彰化縣芳苑鄉○○村○○路十八號，不治死亡。甲○○於肇事後，犯罪未被發
    覺前，主動向至現場處理之警員，陳明係肇事司機自首而接受裁判。
二、案經甲○○自首及被害人之子乙○○訴由彰化縣警溪湖分局移送由台灣彰化地方
    法院檢察署檢察官偵查起訴。
      理  由
一、訊據被告甲○○對其於右揭時地，駕駛車牌號碼Ｋ２─１３８號自用大貨車，非
    但未注意車前即同向前有被害人黃天保駕駛車牌號碼ＨＡ９─７２６號機車，附
    載林年於交岔路欲行左轉之動態，且猶懵惛行駛於內側車道，二車逐生碰撞，致
    被害人黃天保死亡之事實，供承不諱，核與被害人之子乙○○指訴情節大致相符
    ，並有道路交通事故調查報告表乙紙及照片六幀等在卷可資佐證，且被害人黃天
    保係因本件車禍受頭部外傷合併硬腦膜下出血及腦腫脹致死亡等情，業經台灣彰
    化地方法院檢察署檢察官督同檢驗員相驗明確，有相驗屍體證明書、驗斷書及勘
    驗筆錄等在卷可憑，是被害人黃天保之死亡，係由被告之行為所致，其間有相當
    因果關係，已極為明確。
二、按「大型汽車除超越同一車道之前車或準備左轉彎外，不得在內側車道行駛」；
    「汽車行駛時，駕駛人應注意車前狀況，隨時採取必要安全措施」，道路交通安
    全規則第九十四條第三項及同規則第九十八條第一項第一款定有明文，並為駕駛
    之被告所應注意，本件肇事路段並無障礙物，且肇事時間日光允足，視距良好，
    有前開道路交通事故調查報告表可憑，依當時情形，又無不能情事，被告竟疏未
    注意，非但未注意車前即前方交岔路口車輛之動態，且猶懵惛行駛於內側車道而
    前行，適與同向在前欲行左轉由被害人黃天保所騎車牌號碼ＨＡ９─７２６號機
    車，發生碰撞，致為本件肇事，其之駕駛行為，有過失甚明。又本件經送台灣省
    彰化縣區車輛行車事故鑑定委員會鑑定，亦同此見解，認「黃天保駕駛重機車左
    轉不當，為肇事主因。甲○○駕駛自大貨車擅行內側車道且未注意車前狀況，為
    肇事次因」，此有台灣省彰化縣區車輛行車事故鑑定委員會鑑定意見書附卷可稽
    。是益徵被告就本件車禍之發生確有過失。另被害人黃天保對本件雖亦有駕駛重
    機車左轉彎不當之過失，然不能因此解免被告之罪責。從而，事證明確，被告之
    過失犯行已堪認定。
三、本件被告係大貨車之駕駛司機，駕駛車輛係其業務，為從事業務之人，核其開車
    肇事，致人於死，核其所為係犯刑法第二百七十六條第二項之從事業務之人，因
    業務上之過失致人於死罪。被告於肇事後，犯罪未被發覺前，主動向至現場處理
    之警員，陳明係肇事司機自首而接受裁判，業據證人至現場處理之警員丙○○到
    庭結證屬實，為對於未發覺之罪自首而接受裁判，應依刑法第六十二條前段之規
    定，減輕其刑。爰審酌被告之素行良好、本件車禍有關被告之過失程度、肇事後
    坦承犯行，態度良好，及肇事後對被害人家屬已為民事賠償，有調解書可佐及其
    他等一切情狀，量處如主文所示之刑。又被告前未曾受有期徒刑以上刑之宣告，
    有臺灣彰化地方法院檢察署前科資料個案查註紀錄表可稽，經此教訓，當知謹慎
    而無再犯之虞，因此，本院認本判決所宣告之刑，以暫不執行為宜，爰宣告緩刑
    三年，以勵自新。
據上論斷，應依刑事訴訟法第二百九十九條第一項前段，刑法第二百七十六條第二項
、第六十二條前段、第七十四條第一款，罰金罰鍰提高標準條例第一條前段、第二條
前段，判決如主文。
本件經檢察官賴志盛到庭執行職務。
中    華    民    國    九十二      年     八        月    二十      日
                                臺灣彰化地方法院交通法庭
                                    法      官  洪  志  賢
右正本證明與原本無異。
如不服本判決，應於判決送達後十日內，向本院提出上訴狀（須附繕本）。
告訴人或被害人對於判決如有不服具備理由請求檢察官上訴者，其上訴期間之計算係
以檢察官收受判決正本之日期為準。
                                    法院書記官  洪  年  慶
中    華    民    國    九十二      年     八        月    二十七    日
刑法第二百七十六條
因過失致人於死者，處二年以下有期徒刑、拘役或二千元以下罰金。
從事業務之人，因業務上之過失犯前項之罪者，處五年以下有期徒刑或拘役，得併科
三千元以下罰金。


司法院資訊處製作；財團法人民間司法改革基金會備份。
